【裁判字號】    98,豐簡上,471
【裁判日期】    980820
【裁判案由】    毀損
【裁判全文】
臺灣臺中地方法院刑事判決           98年度豐簡上字第471號
上  訴  人  臺灣臺中地方法院檢察署檢察官
被      告  乙○○
上列上訴人因被告毀損等案件，不服本院豐原簡易庭98年度豐簡
字第151號中華民國98年3月31日第一審簡易判決（聲請簡易判決
處刑案號：臺灣臺中地方法院檢察署98年度偵字第1230號），提
起上訴到院，本院管轄之第二審合議庭判決如下：
    主    文
上訴駁回。
    犯罪事實及理由
一、本案經本院理結果，認第一審簡易判決認事用法及量刑均無
    不當，應予維持，並引用第一審簡易判決書（含臺灣臺中地
    方法院檢察署檢察官聲請簡易判決處刑書）記載之犯罪事實
    、證據及理由。
二、按關於刑之量定，係實體法上賦予法院得為自由裁量之事項
    ，倘其未有逾越法律所規定之範圍，或濫用其權限，即不得
    任意指摘為違法（最高法院75年臺上字第7033號判例意旨參
    照），且在同一犯罪事實與情節，如別無其他加重或減輕之
    原因，下級審量定之刑，亦無過重或失輕之不當情形，則上
    級審法院對下級審法院之職權行使，原則上應予尊重（最高
    法院85年度臺上字第2446號判決意旨參照）。是原簡易判決
    認定被告乙○○因無故侵入住宅及毀損等犯行，成立無故侵
    入住宅及毀損等罪，事證明確，審酌被告之犯罪手段、犯罪
    動機、對告訴人傷害之程度、被告犯罪後之態度等情狀，適
    用刑法第277條第1項前段、第41條第1項前段、刑法施行法
    第1條之1之規定，對被告所犯毀損罪部分量處拘役40日；所
    犯無故侵入他人住宅罪部分量處拘役30日，並均諭知易科罰
    金之折算標準，及定應執行拘役60日，如易科罰金，以新臺
    幣1000元折算1日，核其認事用法及量刑，並無違誤或不當
    之處，揆諸前開裁判意旨，原審判決，自應予維持。基此，
    本院認原審之認事用法，於法並無不合，量刑亦屬妥適，檢
    察官援引告訴人甲○○請求上訴理由據以提起上訴，其上訴
    意旨認為被告所犯毀損及侵入住宅等罪，惡行重大，嚴重侵
    害告訴人之財產及居住安全，原審量刑過輕，請求撤銷改判
    較重之刑，本院認為原審判決認事用法既無任何疏漏或違誤
    之處，而量刑係屬法官在法定刑範圍內得自由裁量之事項，
    且原審量刑並未失輕，上訴人執前開理由據以對原審提起上
    訴請求撤銷改判量處較重之刑，顯無理由。是以，本件上訴
    ，為無理由，應予駁回。
據上論斷，應依刑事訴訟法第455條之1第1項、第3項、第373條
、第368條、第364條，判決如主文。
中    華    民    國    98    年    8     月    20    日
                    刑事第九庭  審判長法  官  簡源希
                                      法  官  唐敏寶
                                      法  官  戴博誠
上正本證明與原本無異。
本件不得上訴。
                                      書記官  林政佑
中    華    民    國    98    年    8     月    20    日


司法院資訊處製作；財團法人民間司法改革基金會備份。
